VICTOR ANSELME AKPOVI

DÉVELOPPEUR WEB ET MOBILE

**** +22996865200

Abomey-Calavi / Bénin

codianselme@gmail.com

victor-anselme-akpovi-00325a165

anselme.devweb.click/

Développeur web et mobile polyvalent avec une expertise en ingénierie informatique, j'ai quatre (05) ans d?expérience réussie dans le domaine. Je travaille toujours avec rigueur et minutie pour un résultat a? la hauteur des attentes fixées. Passionné par la création d'applications innovantes, je maîtrise les technologies front-end, back-end et la conception d'architectures réseau pour offrir solutions numériques performantes et évolutives.

FORMATION

INGÉNIEUR DE CONCEPTION

Université D'Abomey-Calavi / Abomey-Calavi / 10-2014 - 09-2019

Ingénieur de conception en Génie Informatique et Télécommunication - Option Réseau Informatique et Internet

LICENCE EN MATHÉMATIQUE & SCIENCE PHYSIQUE

Université D?Abomey-Calavi (Faculté Des Sciences Et Techniques) / Abomey-Calavi / 10-2012 - 07-2014

Cycle de licence Option Mathématiques et Sciences Physique-Chimie

BACCALAURÉAT SÉRIE C

Collège D?Enseignement Général 1 De Djougou / Djougou / 09-2011 - 06-2012

Baccalauréat Série C

CENTRES D'INTÉRÊT

Bricolage electronique, Art martiaux, Instrumental de musique

EXPÉRIENCE PROFESSIONNELLE

DÉVELOPPEUR WEB ET MOBILE

DA Digit All / Cotonou

Depuis 10-2021

- Développeur d?application Web et Mobile
- Testeur d'application
- Ingénieur en déploiement
- Administrateur de Base de données
- Administration du VPS (Ubuntu)

FORMATEUR EN IA

Bénin Excellence / Abomey-Calavi

07-2021 - 08-2021

- Formateur à l'école d'été sur l'intelligence Artificielle organisé par Bénin Excellence
- Formateur en en langage de programmation Python
- Assistant travaux pratique

STAGIAIRE EN PROFESSIONNEL

IREX, CANADA / Remote

03-2021 - 07-2021

- Stage professionnel en DevOps
- Programmation en langage C
- Linux From Scratch (Conception et Maitrise du système linux propre à IREX)
- Déployer des services sur linux
- Prise en main des outils et pratique des méthodes agiles

FORMATEUR EN PYTHON

Université D'Abomey-Calavi / Abomey-Calavi

02-2021 - 02-2021

• Formateur en en langage de programmation Python au Doctorant de l?INE

STAGIAIRE EN PROFESSIONNEL

Développeur Indépendant / Abomey-Calavi

07-2020 - 01-2021

• Stage professionnel en développement web avec le framework Laravel

COMPÉTENCES

SAVOIR-ÊTRE

- Gestion du temps et des priorités
- Résolution de problèmes
- Esprit critique et capacité

d'apprentissage

SAVOIR-FAIRE

- Laravel
- Livewire
- Flutter
- Gestion de base de données
- Déploiement de projet web
- API

CERTIFICATIONS

PCPP-1 (Certified Python Programmer)

Score: 100